最高法院刑事判決　　　　　　九十四年度台上字第一四五五號
 　 上　訴　人　甲○○
　　　　　　　　　　　 （現另案在台灣台中監獄執行中）
上列上訴人因強盜等罪案件，不服台灣高等法院台中分院中華民
國九十四年一月二十五日第二審判決（九十三年度上重更(二)字第
六六號，起訴案號：台灣台中地方法院檢察署九十一年度偵字第
二０五四一、二０七八五、二二一四七、二三三二四號），提起
上訴，本院判決如下：
    主　文
上訴駁回。
　　理　由
一、加重強盜部分：
按刑事訴訟法第三百七十七條規定，上訴於第三審法院，非以判
決違背法令為理由，不得為之。是提起第三審上訴，應以原判決
違背法令為理由，係屬法定要件。如果上訴理由書狀並未依據卷
內訴訟資料，具體指摘原判決不適用何種法則或如何適用不當，
或所指摘原判決違法情事，顯與法律規定得為第三審上訴理由之
違法情形，不相適合時，均應認其上訴為違背法律上之程式，予
以駁回。本件上訴人甲○○上訴意旨略稱：上訴人於民國九十一
年十月二十一日晚上九時許，在台中市○○區○○路二段八六０
巷二十八弄一號租屋處為警查獲後，即供稱當日所扣得之瑞士Ｉ
ＴＭ廠制式九ＭＭ口徑半自動手槍（下稱本件手槍），係上訴人
於同月十九日下午四時許，在台中市○○路上以新台幣二十五萬
元向綽號「阿土」之人購得，且購槍係為防身，並未持之涉犯刑
案。且卷附台中市警察局第一分局九十二年十一月二十四日中分
一刑字第九二００三四三四八號函亦載稱：轄區日盛遊藝場遭持
槍強盜一案，案發時並未報案等語，原判決卻以該日盛遊藝場遭
強盜之被害人黃志遠、陳修元於本案查獲後，指述上訴人與陳建
源於九十一年十月十八日上午十一時許曾持本件手槍犯案，即認
上訴人應係於九十一年十月十八日前某時購得本件手槍，顯與事
實不符，自有違誤云云。
惟查：原判決綜合上訴人之自白，共犯張哲鴻、陳建源、王雅惠
之供述，證人古金太、李萬億、吳國榮、黃志遠、陳修元、劉茗
、林其延、許殿敏之證詞，扣案之槍枝、子彈、火藥，卷附鑑驗
通知書、自白書等證據，並參酌全案其餘卷證資料，本於事實審
法院推理之作用，認定上訴人有未經許可持有制式手槍、子彈，
未經許可製造、持有可發射金屬或子彈具殺傷力之槍枝、子彈及
結夥三人以上、攜帶兇器之加重強盜等犯行，並撤銷第一審關於
本部分之不當科刑判決，改判依想像競合犯、牽連犯從一重論處
上訴人連續意圖為自己不法之所有，結夥三人以上，攜帶兇器，
以強暴至使不能抗拒，而取他人之物（累犯）罪刑，已敘明其採
證認事之理由。且以上訴人雖辯稱：本件手槍係伊於九十一年十
月十九日所購得云云，另依台中市警察局第一分局上開函雖亦謂
：台中市日盛遊藝場於遭人持槍強盜後，被害人未立即報案。但
警員許殿敏於原審上訴審審理時已證稱：伊係警方逮捕上訴人後
，聽聞日盛遊藝場亦遭搶劫，因此主動調查等語，且在日盛遊藝
場內遭強盜財物之被害人黃志遠、陳修元於警詢及原審上訴審審
理中，亦均指稱：上訴人係與他人於九十一年十月十八日上午十
一時許進入日盛遊藝場強盜財物。而上訴人及共犯陳建源於九十
一年十二月五日在檢察官偵查訊問中，亦均一致供承：伊等於九
十一年十月十八日上午十一時許對日盛遊藝場強盜財物時，陳建
源所持有之槍枝即為上訴人所有之本件手槍等語。上訴人於九十
一年十月十八日既已提供本件手槍予陳建源持以強盜財物，上訴
人自無可能於同年月十九日始購得該槍枝。因認上訴人所供其購
得本件手槍之時間，顯與事實不符，難以採認，而上訴人既於九
十一年十月十八日即提供本件手槍予陳建源使用，應認其係於同
年月十八日前某時已購得本件手槍（見原判決第十一頁第六行至
第十一行、第十二頁第十一行至第十三頁第六行）。對如何認定
上訴人購得本件手槍之時間乙節，亦已詳加說明。上訴意旨，徒
憑己見，就原判決已說明事項或屬原審採證認事職權之適法行使
，任意指摘，顯與法律規定得為第三審上訴理由之違法情形，不
相適合。其此部分之上訴違背法律上之程式，應予駁回。至原判
決認上訴人未經許可持有可發射子彈具殺傷力之仿ＳＩＧ　ＳＡ
ＵＥＲ廠半自動手槍之改造手槍牽連犯恐嚇取財未遂罪部分，核
屬刑事訴訟法第三百七十六條第六款所列不得上訴於第三審之罪
名，牽連之重罪（未經許可持有仿ＳＩＧ　ＳＡＵＥＲ廠半自動
手槍之改造手槍）部分，其上訴既不合法，無從為實體上判決，
已如前述，輕罪（恐嚇取財未遂）部分，自亦無從適用審判不可
分之法理，併同為實體上之審判，亦應從程序上予以駁回。
二、以非法方法剝奪他人行動自由部分：
查第三審上訴書狀，應敘述上訴之理由，其未敘述者，得於提起
上訴後十日內補提理由書於原審法院，已逾上述期間，而於第三
審法院未判決前仍未提出上訴理由書狀者，第三審法院應以判決
駁回之，刑事訴訟法第三百八十二條第一項、第三百九十五條後
段規定甚明。本件上訴人不服原判決關於以非法方法剝奪他人行
動自由部分，於九十四年二月五日提起上訴，並未敘述理由，迄
今逾期已久，於本院未判決前仍未提出，依上開規定，此部分上
訴自非合法，應併予駁回。
據上論結，應依刑事訴訟法第三百九十五條，判決如主文。
中　　華　　民　　國　九十四　年　　三　　月　二十四　日
                      最高法院刑事第十二庭
                          審判長法官  謝　俊　雄
                                法官  陳　世　雄
                                法官  蘇　振　堂
                                法官  吳　信　銘
                                法官  徐　文　亮
      本件正本證明與原本無異
                                      書  記  官
中　　華　　民　　國　九十四　年　　三　　月　二十八　日
                                                  Ｒ
